臺灣宜蘭地方法院交通事件裁定　　　　 96年度交聲更字第2號
原處分機關　交通部公路總局臺北區監理所宜蘭監理站
異　議　人
即受處分人　甲○○
上列異議人即受處分人因違反道路交通管理處罰條例案件，對於
交通部公路總局臺北區監理所宜蘭監理站民國95年11月29日所為
之宜監字第裁43─Q00000000號裁決聲明異議，本院以96年度交
聲字第2號裁定駁回其異議後，異議人不服提起抗告，經臺灣高
等法院以96年度交抗字第194號裁定撤銷原裁定，發回本院，本
院更為裁定如下：
    主  文
異議駁回。
    理  由
一、原處分意旨略以：異議人即受處分人甲○○酒後無駕駛執照
    駕駛車號JA—8688號自小客車上路，而於民國95年8月11日
    凌晨3時30分許，在宜蘭縣宜蘭市○○路之果菜市場前，為
    宜蘭縣警察局宜蘭分局延平派出所警員查獲，經測得其呼氣
    中所含酒精濃度高達每公升0.77毫克，員警即以異議人有違
    反道路交通管理處罰條例第35條第1項第1款規定之行為，開
    立宜警交字第Q00000000號舉發違反道路交通管理事件通知
    單予以舉發（舉發單上將校舍路果菜市場誤載為綠九市場）
    ，原處分機關交通部公路總局臺北區監理所宜蘭監理站乃於
    95年11月29日以宜監字第裁43—Q00000000號裁決書裁處異
    議人「一、罰鍰新臺幣四萬九千五百元，施以道安講習。二
    、罰鍰部分俟法院裁判確定處以罰金低於新臺幣四萬九千五
    百元，應依裁決繳納罰鍰不足之部分，並限於法院裁判確定
    後一個月內持法院判決書或處分書及收據正本到案繳納，若
    法院裁判確定處以罰金高於新臺幣四萬九千五百元，本案罰
    鍰部分免於繳納。三、罰鍰未於法院裁判確定後一個月內繳
    納，不足之部分依法移送強制執行。四、自95年11月29日起
    一年內不得考領駕駛執照。」（註：當日異議人亦係無駕駛
    執照駕車，惟舉發機關另以宜警交字第Q00000000號舉發單
    為舉發，故本件裁決並未針對此違規行為為裁決。）。
二、異議意旨略以：異議人於95年8月11日凌晨3時30分許，並未
    酒後駕駛JA—8688號自小客車上路，當天我是飲用水蜜桃果
    汁，並未喝酒，且警員取締地點係在宜蘭縣宜蘭市○○路前
    果菜市場並非綠九市場，警員實施酒測後，亦未將酒測單給
    我看，警員所提出之酒測單上之指印並非我所蓋，我也未在
    舉發單上簽名，本件舉發及裁決顯不合法，為此，聲明異議
    ，請求撤銷原處分。
三、按汽車駕駛人飲用酒類或其他類似物後，其吐氣所含酒精濃
    度超過每公升零點二五毫克或血液中酒精濃度超過百分之零
    點零五以上者，不得駕車；汽車駕駛人，駕駛汽車經測試檢
    定有酒精濃度超過規定標準者，處新臺幣一萬五千元以上六
    萬元以下罰鍰，並當場移置保管該汽車及吊扣其駕駛執照一
    年，且應接受道路交通安全講習，道路交通安全規則第114
    條第2款、道路交通管理處罰條例第35條第1項第1款、第24
    條第1項第2款分別定有明文。又汽車駕駛人有道路交通管理
    處罰條例第35條第1項之情形，同時違反刑事法律者，經裁
    判確定處以罰金低於本條例第92條第3項所訂最低罰鍰基準
    規定者，應依本條例裁決繳納不足最低罰鍰之部分；汽車駕
    駛人違反本條例，經主管機關裁決後逾二十日未向管轄地方
    法院聲明異議，或其聲明異議經法院裁定確定，而不依裁決
    或裁定繳納罰鍰者，依法移送強制執行；汽車駕駛人違反本
    條例規定，應受吊扣駕駛執照處分，於汽車駕駛人係無駕駛
    執照駕車者，在所規定最長吊扣期間內，不得考領駕駛執照
    ，道路交通管理處罰條例第35條第8項、第65條第3款、第67
    條第6項亦有明定。
四、訊據異議人甲○○固矢口否認有酒後駕車之違規行為，然查
    ：
（一）異議人甲○○於本院95年度交簡上第30號公共危險案件審
      理時，業已坦承「伊於95年8月11日凌晨2時許，在宜蘭縣
      礁溪鄉龍潭風景區附近飲酒，已達不能安全駕駛動力交通
      工具之程度，仍於同日凌晨3時許，駕駛車號JA—8688號
      自用小客車，欲返回其位於宜蘭縣宜蘭市○○路29巷3弄4
      2號之住處，嗣於同日凌晨3時30分許，於行經宜蘭縣宜蘭
      市○○路之果菜市場大門前時，為員警查獲，並測得其呼
      氣所含酒精濃度達每公升0.77毫克」等事實（見本院95年
      度交簡上第30號公共危險案件95年12月26日準備程序筆錄
      、96年1月16日審判筆錄），核與證人即舉發員警張健新
      於本院調查時所結證「本件是我取締的，卷附酒精測定紀
      錄表就是異議人測試的結果，測試異議人酒精濃度時，異
      議人非常明顯有酒醉情形，當時異議人已經口齒不清，且
      有暴力傾向，異議人身體周邊及口腔都有酒精氣味。本件
      異議人酒精測試正確只有1次，其它都是在不配合、推推
      拖拖的情況下，斷斷續續沒有完成測試動作，這種情形相
      當多次，無法計算。本件卷附刑法第185條之3案件測試觀
      察紀錄表是我製作的。同心圓測試圖也是我全程目睹異議
      人親自所畫。」之情節相符（見本院96年度交聲字第2號
      卷第21、22頁）。另異議人於95年8月11日凌晨4時53分接
      受酒精濃度測試之結果，測得其呼氣中所含酒精濃度達每
      公升0.77毫克，而實施同心圓測試之結果，異議人亦顫抖
      無法順暢流利繪製，且異議人於查獲、測試、訊問過程有
      語無倫次之情形，亦有酒精測定紀錄表、刑法第185條之3
      案件測試觀察紀錄表、刑法第185之3同心圓測試各一紙在
      卷可參。再者，異議人因於呼氣所含酒精濃度達每公升0.
      77毫克之酒醉狀態下，於95年8月11日凌晨3時30分許，酒
      後駕駛車號JA—8688號自用小客車，行經宜蘭縣宜蘭市○
      ○路果菜市場大門前之公共危險犯行，業經本院刑事庭以
      95年度交簡上第30號判決判處拘役四十日，如易科罰金，
      以新臺幣一千元折算一日，緩刑二年確定之事實，亦經調
      閱上開刑事案件卷宗查明屬實。末查，異議人於95年8月1
      1日3時30分許，係未考領駕駛執照而駕駛JA—8688號自用
      小客車上路之事實，亦據被告於95年8月11日警詢時供承
      不諱（見警卷第2頁），並有證號查詢汽車駕駛人資料及
      宜警交字第Q00000000號舉發違反道路交通管理事件通知
      單（無照駕駛）在卷可稽。依此，自堪認定異議人確實有
      於呼氣中所含酒精濃度超過法定標準每公升0.25毫克（已
      達每公升0.77毫克）之酒醉狀態下，於95年8月11日凌晨3
      時30分許，酒後駕駛車號JA—8688號自用小客車，行經宜
      蘭縣宜蘭市○○路果菜市場大門前之違規行為（註：當日
      異議人亦係無駕駛執照駕車，惟舉發機關另以宜警交字第
      Q00000000號舉發單為舉發，故本件裁決並未針對此違規
      行為為裁決。），異議人空言否認有上開酒後駕車之違規
      行為云云，顯不可採。
（二）至於異議人雖另辯稱「警員取締地點係在宜蘭縣宜蘭市○
      ○路前果菜市場並非綠九市場，本件舉發及裁決均不合法
      」云云，然查，異議人確有於前揭（一）所載之時、地違
      規酒後駕車之事實，已認定在前，故系爭舉發通知單，雖
      有將異議人違規行為地點「宜蘭市○○路前果菜市場」誤
      載為「宜蘭市○○路前綠九市場」之情形，然此一誤載情
      形，並未損及異議人本件違規行為之特定性及同一性，自
      僅須予以更正即可，尚不因此而影響本件舉發及裁決之合
      法性，故異議人前揭辯解，無非卸責之詞，亦不足採。
五、綜上所述，原處分機關針對異議人前揭飲用酒類後其吐氣所
    含酒精濃度超過每公升0.25毫克（已達每公升0.77毫克）而
    駕車之違規行為，裁處異議人「一、罰鍰新臺幣四萬九千五
    百元，施以道安講習。二、罰鍰部分俟法院裁判確定處以罰
    金低於新臺幣四萬九千五百元，應依裁決繳納罰鍰不足之部
    分，並限於法院裁判確定後一個月內持法院判決書或處分書
    及收據正本到案繳納，若法院裁判確定處以罰金高於新臺幣
    四萬九千五百元，本案罰鍰部分免於繳納。三、罰鍰未於法
    院裁判確定後一個月內繳納，不足之部分依法移送強制執行
    。四、自95年11月29日起一年內不得考領駕駛執照。」（註
    ：當日異議人亦係無駕駛執照駕車，惟舉發機關另以宜警交
    字第Q00000000號舉發單為舉發，故本件裁決並未針對此違
    規行為為裁決。），核與前揭道路交通安全規則第114條第2
    款及道路交通管理處罰條例第35條第1項第1款、第24條第1
    項第2款、第35條第8項、第65條第3款、第67條第6項之規定
    相符，並無違法或不當之處，故異議人以首揭情詞，對於上
    開裁決提起異議，並無理由，應予駁回。
六、據上論斷，依道路交通案件處理辦法第19條，裁定如主文。
中　　華　　民　　國　　96　　年　　5　　月　　 31　　日
                  交通法庭  法  官  劉家祥
以上正本證明與原本無異。
如不服本裁定，應於裁定送達後5日內向本院提出抗告狀。（應
附繕本）
                            書記官  邱淑秋
中　　華　　民　　國　　96　　年　　6 　　月　　4 　　日
